臺灣高等法院臺中分院刑事裁定　
110年度上訴字第1248號
                                   110年度上易字第622號 
上  訴  人  
即  被  告  陳泓宇
上列上訴人即被告因偽造文書等案件，不服本院110年度上訴字
第1248號、110年度上易字第622號，中華民國110年12月8日第二
審判決（起訴案號：臺灣臺中地方檢察署109年度偵緝字第316、
317號，109年度偵字第1656、2237號，追加起訴案號：109年度
偵字第13815、19268、25569號），提起第三審上訴，本院裁定
如下：
    主  文
上訴駁回。
    理  由
一、最重本刑為3年以下有期徒刑、拘役或專科罰金之罪，或刑
    法第320條、第321條之竊盜罪，第335條、第336條第2項之
    侵占罪，第339條、第341條之詐欺罪，第342條之背信罪，
    第346條之恐嚇罪，第349條第1項之贓物罪之案件，經第二
    審判決後，除第二審係撤銷第一審法院所為無罪、免訴、不
    受理或管轄錯誤之判決，並諭知有罪之判決，被告或得為被
    告利益上訴之人得提起上訴外，其餘均不得上訴於第三審法
    院，刑事訴訟法第376條第1項定有明文。復按上訴期間為20
    日，自送達判決後起算，但判決宣示後送達前之上訴，亦有
    效力，刑事訴訟法第349條亦有規定。又送達於住居所、事
    務所或營業所不獲會晤應受送達人者，得將文書付與有辨別
    事理能力之同居人或受僱人，於民事訴訟法第137條第1項定
    有明文。而上開關於補充送達之規定，依刑事訴訟法第62條
    規定，於刑事訴訟準用之。又原審法院認為上訴不合法律上
    之程式或法律上不應准許或其上訴權已經喪失者，應以裁定
    駁回之，為刑事訴訟法第384條所明定。
二、查上訴人即被告陳泓宇（下稱被告）因偽造文書等案件，經
    本院審理後，於民國110年12月8日判決罪刑在案。被告本案
    所犯詐欺取財罪部分（即附表一編號1、4、5、6、7、8、9
    、10、11、12部分），為刑事訴訟法第376條第1項第4款所
    定不得上訴第三審之案件，且無同條項但書規定之情形，本
    即不得上訴於第三審法院。至其餘部分雖得上訴第三審法院
    ，惟本件判決書正本於110年12月16日送達至被告陳報之居
    所「臺中市○○區○○路0段0000號12樓之5」（即被告於110年1
    0月6日審判期日陳報之指定送達地址），惟因郵務機關未獲
    會晤被告本人，即將文書付與有辨別事理能力之被告受僱人
    即大樓管理員以為送達等情，有110年10月6日審判筆錄、送
    達證書1紙在卷可按（見本院卷第151、269頁），揆諸前揭
    說明，應認被告受僱人領取判決正本之日（即110年12月16
    日）已生合法送達效力。是被告就本件判決之上訴期間，應
    自翌日（即110年12月17日）起算20日之上訴期間；又因被
    告指定送達之居所地在臺中市西屯區，依法院訴訟當事人在
    途期間標準第2條規定，無庸加計在途期間，是被告上訴期
    間之末日為111年1月5日（星期三，非例假日或國定假日）
    即已屆滿。惟被告遲至111年1月10日始向本院提起上訴，有
    刑事上訴理由狀暨本院收狀日期戳章在卷可查。揆諸上開說
    明，其上訴逾期，亦顯屬違背法律上之程式，且無可補正，
    應予駁回。
三、應依刑事訴訟法第384條前段，裁定如主文。　　　
中　　華　　民　　國　　111 　年　　1 　　月　　14　　日
            刑事第十二庭   審判長法　官　張  國  忠
                                 法　官  李  雅  俐
                                 法　官  陳      葳
以上正本證明與原本無異。
判決附表一編號1、4、5、6、7、8、9、10、11、12詐欺取財罪
部分不得抗告。
其餘得抗告。
如不服本裁定，應於收受送達後五日內向本院提出抗告書狀（須
附繕本）。因疫情而遲誤不變期間，得向法院聲請回復原狀。

　　　　　　　　　　　　　     　書記官  蔡  皓  凡

中　　華　　民　　國　　111 　年　　1 　　月　　14　　日
 

                                     

                                      

















判決附表一：
編號 犯罪事實 犯罪所得計算（幣別：新臺幣）（計算結果若為負數，則以0 元表示） 原審判決主文 本院判決主文 1 （即起訴書犯罪事實欄一所示犯行【被害人楊仲軒】） 如犯罪事實欄一所示犯行 詐取金額合計1萬0,800元－已退還被害人7,000元－已給付和解金1萬2,800 元＝0元 陳泓宇犯詐欺取財罪，累犯，處有期徒刑參月，如易科罰金，以新臺幣壹仟元折算壹日。 上訴駁回 2 （即起訴書犯罪事實欄二所示犯行【被害人林忠諭】） ⑴如犯罪事實欄二⒈所示犯行 詐取金額合計7萬7,600元－已給付和解金7萬7,600 元＝0元 陳泓宇犯行使偽造準私文書罪，累犯，處有期徒刑肆月，如易科罰金，以新臺幣壹仟元折算壹日。 陳泓宇犯行使偽造準私文書罪，累犯，處有期徒刑參月，如易科罰金，以新臺幣壹仟元折算壹日。  ⑵如犯罪事實欄二⒉所示犯行   陳泓宇犯行使偽造準私文書罪，累犯，處有期徒刑參月 ，如易科罰金，以新臺幣壹仟元折算壹日  ⑶如犯罪事實欄二⒊所示犯行   陳泓宇犯行使偽造準私文書罪，累犯，處有期徒刑參月 ，如易科罰金，以新臺幣壹仟元折算壹日 3 （即起訴書犯罪事實欄三所示犯行【被害人王若凡】） ⑴如犯罪事實欄三⒈所示犯行 詐取金額合計3萬2,000元－已退還被害人3萬2,000 元＝0元 陳泓宇犯行使偽造私文書罪，累犯，處有期徒刑肆月，如易科罰金，以新臺幣壹仟元折算壹日。簽帳單持卡人簽名欄上偽造「王若凡」之署押共貳枚沒收；未扣案之犯罪所得新臺幣陸萬肆仟玖佰元沒收，於全部或一部不能沒收或不宜執行沒收時，追徵其價額。 陳泓宇犯詐欺取財罪，累犯，處有期徒刑參月 ，如易科罰金，以新臺幣壹仟元折算壹日  ⑵如犯罪事實欄三⒉⑴所示犯行 詐取IPHONE廠牌 XR 128G及64G手機各1支（價值合計5萬5,500元）  陳泓宇犯行使偽造私文書罪，累犯，處有期徒刑參月 ，如易科罰金，以新臺幣壹仟元折算壹日。簽帳單持卡人簽名欄上偽造「王若凡」之署押共貳枚沒收；未扣案之犯罪所得IPHONE廠牌XR 128G及64G手機各1支沒收，於全部或一部不能沒收或不宜執行沒收時，追徵其價額。  ⑶如犯罪事實欄三之⒉⑵所示犯行 詐取MYCARD點數（價值合計9,400元）  陳泓宇犯行使偽造準私文書罪，累犯，處有期徒刑參月 ，如易科罰金，以新臺幣壹仟元折算壹日。未扣案之犯罪所得MYCARD點數沒收，於全部或一部不能沒收或不宜執行沒收時，追徵其價額。 4 （即起訴書犯罪事實欄四所示犯行【被害人鄭凱豪】） 如犯罪事實欄四所示犯行 詐取金額合計2萬9,460元－已給付調解金2萬9,460 元＝0元 陳泓宇犯詐欺取財罪，累犯，處有期徒刑參月，如易科罰金，以新臺幣壹仟元折算壹日。 上訴駁回 5 （即追加起訴書犯罪事實欄一之附表一編號1所示犯行【被害人蔡政宏】） 如犯罪事實欄五之附表一編號1所示犯行 詐取金額合計1萬9,550元－已給付和解金1萬6,000 元＝3,550元 陳泓宇犯詐欺取財罪，累犯，處有期徒刑參月，如易科罰金，以新臺幣壹仟元折算壹日。未扣案之犯罪所得新臺幣參仟伍佰伍拾元沒收，於全部或一部不能沒收或不宜執行沒收時，追徵其價額。 上訴駁回 6 （即追加起訴書犯罪事實欄一之附表一編號2所示犯行【被害人楊清舜】） 如犯罪事實欄五之附表一編號2所示犯行 詐取金額合計1萬9,520元－已給付調解金額1萬9,600元＝0元 陳泓宇犯詐欺取財罪，累犯，處有期徒刑參月，如易科罰金，以新臺幣壹仟元折算壹日。 上訴駁回 7 （即追加起訴書犯罪事實欄一之附表一編號3所示犯行【被害人張至超】） 如犯罪事實欄五之附表一編號3所示犯行 詐取金額合計8,400元－已給付調解金額8,500元＝0元 陳泓宇犯詐欺取財罪，累犯，處有期徒刑參月，如易科罰金，以新臺幣壹仟元折算壹日。 上訴駁回 8 （即追加起訴書犯罪事實欄一之附表一編號4所示犯行【被害人黃羿菁】） 如犯罪事實欄五之附表一編號4所示犯行 編號8、9詐取金額合計4 萬1,960元－已給付調解金額4萬2,000元＝0元 陳泓宇犯詐欺取財罪，累犯，處有期徒刑參月，如易科罰金，以新臺幣壹仟元折算壹日。 上訴駁回 9 （即追加起訴書犯罪事實欄一之附表一編號5所示犯行【被害人黃羿菁】） 如犯罪事實欄五之附表一編號5所示犯行  陳泓宇犯詐欺取財罪，累犯，處有期徒刑參月，如易科罰金，以新臺幣壹仟元折算壹日。 上訴駁回 10 （即追加起訴書犯罪事實欄二之附表二編號1至5 所示犯行【被害人李承哲】） 如犯罪事實欄六之附表二編號1至5所示犯行 詐取金額合計25萬5,400元－已給付和解金17萬元＝8萬5,400 元 陳泓宇犯詐欺取財罪，累犯，處有期徒刑肆月，如易科罰金，以新臺幣壹仟元折算壹日。未扣案之犯罪所得新臺幣捌萬伍仟肆佰元沒收，於全部或一部不能沒收或不宜執行沒收時，追徵其價額。 上訴駁回 11 （即追加起訴書犯罪事實欄二之附表二編號6至8所示犯行【被害人彭彥霖】） 如犯罪事實欄六之附表二編號6至8所示犯行 詐取金額合計6萬5,440元－已給付和解金5萬5,000 元＝1萬0,440元 陳泓宇犯詐欺取財罪，累犯，處有期徒刑參月，如易科罰金，以新臺幣壹仟元折算壹日。未扣案之犯罪所得新臺幣壹萬肆佰肆拾元沒收，於全部或一部不能沒收或不宜執行沒收時，追徵其價額。 上訴駁回 12 （即追加起訴書犯罪事實欄三所示犯行【被害 人文廷方】 ） ⑴如犯罪事實欄七⒈所示犯行 詐取金額合計2萬6,000元－已給付和解金2萬6,000 元＝0元 陳泓宇犯詐欺取財罪，累犯，處有期徒刑參月，如易科罰金，以新臺幣壹仟元折算壹日。未扣案之犯罪所得新臺幣肆仟參佰元沒收，於全部或一部不能沒收或不宜執行沒收時，追徵其價額。 陳泓宇犯詐欺取財罪，累犯，處有期徒刑參月，如易科罰金，以新臺幣壹仟元折算壹日。  ⑵如犯罪事實欄七⒉所示犯行 詐取金額合計6,300元－已給付和解金2,000元＝4,300元  陳泓宇犯詐欺取財罪，累犯，處有期徒刑參月，如易科罰金，以新臺幣壹仟元折算壹日。未扣案之犯罪所得新臺幣肆仟參佰元沒收，於全部或一部不能沒收或不宜執行沒收時，追徵其價額。